【裁判字號】    97,交簡上,114
【裁判日期】    970930
【裁判案由】    過失傷害
【裁判全文】
臺灣臺南地方法院刑事判決           97年度交簡上字第114號
被  告  即
上  訴  人  甲○○
上列上訴人即被告因過失傷害案件，不服本院96年度交簡字第
617號中華民國97年3月31日第一審簡易判決（聲請簡易判決處刑
案號：97年度偵字第1934號），提起上訴，本院管轄之第二審合
議庭判決如下：
    主  文
上訴駁回。
    事實及理由
一、本院審理結果，認第一審簡易判決認事、用法及量刑均無不
    當，應予維持，並引用第一審簡易判決書及檢察官聲請簡易
    處刑書記載之事實、證據及理由（如附件）。
二、原審以被告甲○○罪證明確，依刑事訴訟法第四百四十九條
    第一項前段、第四百五十四條第二項，刑法第二百八十四條
    第一項前段、第四十一條第一項前段、第六十二條前段，刑
    法施行法第一條之一等規定，判處有期徒刑三月，並諭知如
    易科罰金，以新臺幣（下同）一千元折算一日之折算標準，
    本院經核原判決認事用法，並無不合，量刑亦稱妥適。被告
    上訴意旨並未指摘原判決有任何認事用法違背法令之處，僅
    泛稱：因前方有工程車阻擋視線，且其因本件車禍亦受有傷
    害，請庭上給予輕判等語前來。惟按行經設有彎道、坡路、
    狹路、狹橋、隧道、學校、醫院標誌之路段、道路施工路段
    、泥濘或積水道路、無號誌之交岔路口及其他人車擁擠處所
    ，因雨霧致視線不清或道路發生臨時障礙，均應減速慢行，
    作隨時停車之準備，道路交通安全規則第93條第1項第2款著
    有明文，被告為領有駕駛執照之人，對上開規定應知悉甚詳
    。查本案車禍事故地點為施工路段，業據被告自承在卷，並
    有現場照片及道路交通事故現場圖在卷可資佐證，被告駕駛
    機車行經上開路段，原應減速慢行，作隨時停車之準備。而
    當時天候晴、水泥路面、路面乾燥無缺陷等情形，又無不能
    注意之情事，竟疏未注意，貿然直行，致由後往前撞及指揮
    交通之告訴人盧開天，因而致告訴人受有傷害等情，業經告
    訴人指訴甚詳，且與上開照片及道路事故現場圖互核後確屬
    相符，其就本件車禍之發生確有過失甚明，難認告訴人有何
    過失，上訴人就此部分之指摘，核無可採，是本件上訴為無
    理由，應予駁回。
據上論斷，應依刑事訴訟法第四百五十五條之一第一項、第三項
、第三百六十八條、第三百七十三條，判決如主文。
本案經檢察官薛水生偵查後聲請簡易判決處刑；檢察官周盟翔到
庭執行職務。
中    華    民    國    97    年    9     月    30    日
                  刑事第八庭    審判長法  官  洪士傑
                                      法  官  許蕙蘭
                                      法  官  周紹武
以上正本證明與原本無異
如不服本判決應於收受本判後10日內向本院提出上訴書狀，並應
敘述具體理由。如未敘述上訴理由者，應於上訴期間屆滿後20日
內向本院補提理由書狀（均須按他造當事人之人數附繕本）「切
勿逕送上級法院」。
                                書記官  王政煌
中    華    民    國    97    年    9     月    30    日


司法院資訊處製作；財團法人民間司法改革基金會備份。
